臺灣高雄地方法院民事判決　　　　　　　 94年度訴字第697號
原　　　告　甲○○
被　　　告　丙○○
訴訟代理人　丁○○
複代理人　　王叡齡律師
　　　　　　陳建誌律師
當事人間清償借款事件，本院於民國94年9 月28日言詞辯論終結
，判決如下：
    主  文
被告應給付原告美金萬元及自民國八十九年八月十八日起至清
償日止，按年息百分之五計算之利息。
訴訟費用由被告負擔。
本判決第一項於原告以新台幣拾萬伍仟元供擔保後得假執行
。但被告如以新台幣壹佰萬伍仟元為原告供擔保後得免為假執行
。
    事實及理由
一、原告起訴主張被告丙○○及訴外人乙○○、林燮煌三人於民
    國88年間向伊邀同投資，約定由原告出資資金，被告提供勞
    務及技術以經營在印尼所開設的木材工廠。伊因見利潤不錯
    ，故同意投資，乃分別於民國87年間交付美金20,000元，88
    年8 月前間交付美金10,000元予訴外人林燮煌。惟於88年8
    月17日，因伊不想投資，乃與被告及訴外人乙○○等人約定
    ，將原來投資的法律關係轉換成消費借貸法律關係，即約定
    由該三人共同向原告借款美金30,000元，並於89年8 月17日
    前清償完畢，且其等並連帶負清償責任，詎屆期被告並未清
    償，屢經催索均置之不理。為此，爰依借貸法律關係，聲明
    ：(1)被告應給付原告美金30,000元及自89年8 月17日起至清
    償日止，按年息百分之5 計算之利息。(2)並願供擔保請准為
    假執行之宣告。
二、被告則以伊並未向原告借款，也未與原告簽立借據等語資為
    抗辯，並聲明：聲明求為判決駁回原告之訴及假執行之聲請
    ，如受不利之判決，並願供擔保請准免為假執行之宣告。
三、兩造不爭執事項：
（一）原告於87、88年間分別交付美金20,000元、美金1 萬元予
      訴外人林燮煌，嗣訴外人林燮煌及乙○○均於系爭借據上
      親自簽名。
（二）30,000元美金均供訴訴外人林燮煌、乙○○及被告丙○○
      三人在印尼開設木材工廠使用。
四、觀諸兩造前開陳述及主張，本件爭執之事項協議簡化如下：
    原告交付美金3萬元予林燮煌之行為是否係借款？經查：
  （一）原告主張被告向伊借款之事實，業據原告提出借據1 紙
        為證，而被告固否認借據及其上簽名之真正，並以前揭
        情詞置辯，惟被告係親自於上開借據上簽名之事實，業
        據證人乙○○於審理中證述：「借據是林燮煌、丙○○
        簽完以後才拿給我簽的，當時我們四人都在現場，他們
        拿來工廠給我簽的，雖然知道是借據，我想林燮煌、丙
        ○○都已經簽了，就跟著簽」（本院94年6 月15日言詞
        辯論筆錄參照）等語明確，是被告簽名於上開借據的事
        實，應堪認定。
  （二）原告於審理中固陳稱於交付系爭美金30,000元時，是出
        於投資之目的，惟上開借據業已載明：「茲借款人丙○
        ○、林燮煌、乙○○等三人連帶向甲○○借貸美金三萬
        元，將於民國八十九年八月十七日前清償完畢，借款人
        三人負連帶清償責任」等語，此已明示原告與被告所簽
        立者，係由原告移轉金錢於被告及訴外人乙○○等，而
        約定在一定期限前應返還相同金額之定期消費借貸契約
        。是自被告簽名於上開借據時起，雙方自已有變更投資
        目的而改為在約定期限前返還上開款項之合意，被告依
        約自應負返還之責。
    綜上，原告主張被告係向其借款的事實應認為真實，從而，
    原告基於消費借貸法律關係，請求被告給付美金30,000元及
    自89年8 月17日起至清償日止，按年息百分之5 計算之利息
    ，即屬正當，應予准許。
三、本件兩造均陳明願供擔保請准為假執行或免為假執行之宣告
    ，經核均無不合，爰分別酌定相當之擔保金額准許之。
四、結論：原告之訴為有理由，依民事訴訟法第78條，第390 條
    第2項、第392條，判決如主文。
中　　華　　民　　國　　94　　年　　10　　月　　12　　日
                  民事第五庭    法　官　古振暉
正本係照原本作成。
如不服本判決，應於送達後20日內，向本院提出上訴狀並表明上
訴理由，如於本判決宣示後送達前提起上訴者，應於判決送達後
10日內補提上訴理由書（須附繕本）。
中　　華　　民　　國　　94　　年　　10　　月　　12　　日
                                書記官　周志揚
